【裁判字號】    87,訴,3913
【裁判日期】    890202
【裁判案由】    損害賠償
【裁判全文】
臺灣臺北地方法院民事判決  八十七年訴字第三九一三號
    原      告  甲○○
    訴訟代理人  邱昱宇律師
    複  代理人  賴玉梅律師
                黃紀錄律師
    被      告  丙○○      住台北縣新店市○○街八巷十四號
    訴訟代理人  乙○○      住.
右當事人間，請求損害賠償事件，本院判決如左：
    主    文
被告應給付原告新台幣貳拾壹萬伍仟伍佰肆拾玖元，及自民國八十七年七月三十一日
起至清償日止，按週年利率百分之五計算之利息。
原告其餘之訴駁回。
訴訟費用由被告負擔五分之二，餘由原告負擔。
    事    實
甲、原告方面：
  壹、聲明：
      被告應給付原告新台幣（下同）五十五萬三千四百八十五元，及自民國（下同
      ）八十七年七月三十一日起至清償日止，按週年利率百分之五計算之利息。
  貳、陳述：
    一、原告於八十七年七月三十日駕駛其所有車號ＦＬ五六六八號自小客車（下稱
        系爭車輛）由台北往宜蘭方向行經濱海公路頭城路段大里路三十九之六號前
        ，因於對向車道由被告丙○○駕駛之車號ＡＡ八六九一號車輛突然高速越過
        中心線衝入原告車道撞擊系爭車輛，造成系爭車輛嚴重毀損，原告曾催告被
        告請求回復原狀，惟被告拒不修復，原告自得請求以金錢賠償損害，嗣經估
        價修復費用須新台幣（下同）五十五萬三千四百八十五元，迭經原告向被告
        催討亦未獲置理，被告顯係因過失不法侵害原告之權利，爰依侵權行為之法
        律關係請求被告如數賠償並加計遲延利息。
    二、對被告抗辯所為之陳述：
    （一）被告為在學學生，發生車禍時所駕者係出租車，因駕駛經驗不足，又欲超
          車應變不及而發生車禍，足見車禍之發生肇因於被告之過失。
    （二）原告雖曾喝酒，惟經酒精濃度測試並未超過標準，自無過失可言。
    （三）桃園縣汽車修理職業公會就系爭車輛修理費用鑑定結果前後不符，顯不合
          理。
  、證據：提出估價單七紙、樹林四支局第二八六號存證信函、行車執照各一件為
      證。
乙、被告方面：
    被告未於言詞辯論期日到場，惟據其之前到庭提出之書狀及所為聲明、陳述略以
    ：
  壹、聲明：原告之訴駁回。
  貳、陳述：
      被告於八十七年七月三十日下午二時許駕駛車號ＡＡ八六九一號租用車行經頭
      城鎮○里路段○○路段為直線路段且為單黃線，因前方有一輛聯結車，車速約
      五十公里，被告遂決定超車而駛入對向車道，惟因車輛性能欠佳無法快速加速
      超越聯結車，欲再駛回原車道時又因聯結車太長無法即時駛回，而與迎面而來
      高速行駛之原告車輛相撞。就車禍之發生原告與有過失：
      一、事故發生時原告曾喝酒，酒精檢測濃度雖符合標準，惟因至警局作筆錄時
          時間經過太久且被告曾如廁，故測量結果有失真之虞。
      二、被告駕駛之車輛係喜美國產車，原告所駕駛者為紳寶進口車，因被告曾減
          速煞車，原告仍高速行駛，撞擊力均反作用於系爭車輛，故被告所駕車輛
          受損情形反不如系爭車輛嚴重。
  、證據：提出估價單一紙為證。
丙、本院依職權向宜蘭縣警察局礁溪分局大里派出所調閱道路交通事故調查表、警訊
    筆錄、現場圖及照片等資料，並函送台灣省宜蘭縣區車輛行車事故鑑定委員會鑑
    定本件車禍肇事之過失分配及比例，另依原告聲請函請桃園縣汽車修理職業公會
    鑑定系爭車輛修理費用。
    理    由
甲、程序方面：
    本件被告經合法通知，未於言詞辯論期日到場，核無民事訴訟法第三百八十六條
    所列各款情形，爰依原告之聲請，由其一造辯論而為判決。
乙、實體方面：
  一、原告主張：於八十七年七月三十日駕駛其所有系爭車輛由台北往宜蘭方向行經
      濱海公路頭城路段大里路三十九之六號前，因於對向車道由被告丙○○駕駛之
      車號ＡＡ八六九一號車輛突然高速越過中心線衝入原告車道撞擊系爭車輛，造
      成系爭車輛嚴重毀損，原告曾催告被告請求回復原狀，惟被告拒不修復，原告
      自得請求以金錢賠償損害，爰依侵權行為之法律關係請求被告給付五十五萬三
      千四百八十五元，及自八十七年七月三十一日起至清償日止，按週年利率百分
      之五計算之利息等情；被告則以：事故發生時原告曾喝酒且高速行駛，原告就
      車禍之發生與有過失等語，資為抗辯。
  二、原告主張八十七年七月三十日駕駛系爭車輛由台北往宜蘭方向行經濱海公路頭
      城路段大里路三十九之六號前，因於對向車道由被告丙○○駕駛之車號ＡＡ八
      六九一號車輛突然高速越過中心線衝入原告車道撞擊系爭車輛，造成系爭車輛
      嚴重毀損等情，業據提出行車執照及估價單為證，並為被告所不爭，復經本院
      依職權向宜蘭縣警察局礁溪分局大里派出所調閱道路交通事故調查表、警訊筆
      錄、現場圖及照片等資料，自堪信為真實。被告雖辯稱原告曾喝酒且高速行駛
      ，就車禍之發生與有過失云云，原告固自陳曾喝一杯啤酒（見宜蘭縣警察局礁
      溪分局大里派出所八十七年七月三十日偵訊筆錄），惟查，據宜蘭縣警察局礁
      溪分局大里派出所道路交通事故調查表所載，駕駛人飲酒情形為未飲酒，處理
      警員列席台灣省宜蘭縣區車輛行車事故鑑定委員會亦稱原告酒測值未超過標準
      ，而經台灣省宜蘭縣區車輛行車事故鑑定委員會就本件事故鑑定結果，表示呂
      車由南往北行駛，吳車由北往南行駛，兩車對向行駛，均應依遵行車道行駛，
      若欲超車應注意對面是否有來車交會，係呂車由南往北超車越道不當，致與迎
      面吳車撞及，吳車（酒後）由北往南方向依遵行車道行駛，應無肇事因素，亦
      有該會八十八年十月二十五日基宜鑑字第八八五０二號函附卷可稽，足認本件
      車禍係因被告過失所致，原告並無過失，被告所辯要無可採。
  三、按因故意或過失，不法侵害他人之權利者，負損害賠償責任；負損害賠償責任
      者，除法律另有規定或契約另有訂定外，應回復他方損害發生前之原狀。因回
      復原狀而應給付金錢者，自損害發生時起，加給利息；應回復原狀者，如經債
      權人定相當期限催告後，逾期不為回復時，債權人得請求以金錢賠償其損害。
      民法第一百八十四條第一項、第二百一十三條及第二百一十四條分別著有明文
      。查，本件車禍之發生係因被告之過失所致業如前述，原告曾催告被告於一個
      月內修復系爭車輛，亦據提出樹林四支局第二八六號存證信函為證，原告本於
      侵權行為之法律關係請求被告賠償系爭車輛因毀損所須支出之修復費用，即屬
      正當。次查，原告主張系爭車輛之修復費用經估價為五十五萬三千四百八十五
      元，固據提出估價單為證，然被告爭執金額過高，經本院依原告聲請函送桃園
      縣汽車修理職業公會鑑定結果，本件原告車損修理費用結果，以二十一萬五千
      五百四十九元為合理（工資為一萬六千五百一十二元，材料費為一十九萬九千
      零三十七元），有該會八十八年六月二十八日桃汽工字第八七０七四號函、八
      十八年七月二十七日桃汽工字第八九００四號函、八十八年十一月四日桃汽工
      字第八九００九號函在卷可憑。
  四、從而，原告本於侵權行為之法律關係請求被告給付二十一萬五千五百四十九元
      及自八十七年七月三十一日起至清償日止，按週年利率百分之五計算之利息，
      為有理由，應予准許，超過部分則難謂有據，應予駁回。
據上論結：本件原告之訴為一部有理由，一部無理由，依民事訴訟法第三百八十五條
第一項前段、第七十九條但書，判決如主文。
中      華      民      國    八十九    年      二      月      二      日
                              民事第四庭法      官  劉又菁
右為正本，係照原本作成。
如對本判決上訴，須於判決送達後廿日內向本院提出上訴狀。
中      華      民      國    八十九    年      二      月      三      日
~B法院書記官  黃瓊滿


司法院資訊處製作；財團法人民間司法改革基金會備份。
